【裁判字號】    97,交聲,3461
【裁判日期】    971229
【裁判案由】    聲明異議
【裁判全文】
臺灣臺中地方法院交通事件裁定    97年度交聲字第3461號
原處分機關  交通部公路總局臺中區監理所
異 議人 即
受 處分 人  甲○○
上列異議人因違反道路交通管理處罰條例案件，對於交通部公路
總局臺中區監理所於民國97年9 月17日所為之處分（原處分字號
：中監違字第裁60－GE0000000 號裁決書），聲明異議，本院裁
定如下：
    主  文
異議駁回。
    理  由
一、聲明異議意旨略以：異議人即受處分人所有車牌號碼X8-224
    6 號自用一般自小客車之車牌固被註銷在案，惟因該車久未
    使用，受處分人擬將該車清洗後送交環保署回收，乃由案外
    人即受處分人配偶謝雲吉於97年1 月14日下午4 時30分，駕
    駛上開自小客車沿臺中市○○路行駛，欲前往清洗，僅行駛
    50公尺，即在臺中市○○路與原子街口處為警當場查獲。受
    處分人係因不知需申請臨時使用道路，而違法行駛，請予以
    諒解，並請法外開恩等語。
二、原處分意旨略以：駕駛人謝雲吉駕駛受處分人所有上開自小
    客車，於民國97年1 月14日下午4 時30分許，行經臺中市○
    ○路與原子街口時，因「牌照業經註銷，無牌照仍行駛道路
    」之違規，經臺中市警察局第二分局交通隊依道路交通管理
    處罰條例第12條第1 項第8 款規定當場舉發，並將中市警交
    字第GE0000000 號舉發違反道路交通管理事件通知單（下稱
    舉發通知單）送達受處分人。嗣受處分人未於期限內到案，
    原處分機關遂於97年9 月17日以中監違字第裁60-GE0000000
    號裁決書，依上開規定裁處受處分人罰鍰新臺幣（下同）
    10,8 00 元，限於97年10月17日前繳納，逾期則依法移送強
    制執行等語。
三、按受處分人，不服道路交通管理處罰條例第8 條主管機關所
    為之處罰，得於接到裁決書之翌日起20日內，向管轄之地方
    法院聲明異議；又交通法庭認聲明異議不合法律上之程式或
    其異議權已經喪失者，應以裁定駁回之，但其不合法律上之
    程式可補正者，應先定期命為補正，逾期不補正者，即予駁
    回，道路交通管理處罰條例第87條第1 項、道路交通案件處
    理辦法第18條分別定有明文。經查，原處分機關依受處分人
    所有上開汽車有「牌照業經註銷，無牌照仍行駛道路」之違
    規，依道路交通管理處罰條例第12條第1 項第8 款之規定，
    於97年9 月17日以中監違字第裁60-GE0000000號裁決書裁處
    罰鍰新臺幣10,800元，並於97年9 月25日送達受處分人位在
    臺中市○區○○路236 號10樓之8 住所，由受僱人彭興文收
    受，有上開裁決書及送達證書各1 紙在卷可稽（見本院卷第
    5 、6 頁）。則受處分人已於上開期日收受裁決書，其聲明
    異議之20日法定期間，乃自該收受送達之翌日即97年9 月26
    日起算。惟依法院訴訟當事人在途期間標準第4 條第1 項第
    2 款規定，若受處分人非居住於處罰機關所在之鄉、鎮、市
    ，但居住於受理聲明異議案件法院之管轄區域者，依本標準
    第2 條第1 款中之「地方法院在途期間」欄所載日數，扣除
    在途期間。本件受處分人之居住地在臺中市，非居住於處罰
    機關所在之臺中縣內，但係居住於受理聲明異議案件法院即
    本院之管轄區域內，依法院訴訟當事人在途期間標準第2 條
    第1 款中之「地方法院在途期間」欄所載日數為3 日，則依
    上述規定計算，受處分人對於上開裁決書聲明異議之法定期
    間末日，應為97年10月18日，然該日為週六，故應順延至次
    一上班日之同年10月20日，則受處分人於97年10月20日向交
    通部公路總局臺中區監理所遞狀聲明異議，有聲明異議狀及
    交通部公路總局臺中區監理所總收文章附卷可憑（見本院卷
    第2頁），即未逾上開聲明異議法定期間。是原處分機關認
    受處分人已逾聲明異議法定20日期限云云，並非可採，合先
    敘明。
四、次按汽車牌照業經繳銷、報停、吊銷、註銷，無牌照仍行駛
    ，處汽車所有人3,600 元以上10,800元以下罰鍰，並禁止其
    行駛；汽車牌照包括號牌、行車執照，為行車之許可證，道
    路交通管理處罰條例第12條第1 項第8 款、道路交通安全規
    則第8 條及違反道路交通管理事件統一裁罰標準表分別定有
    明文。經查，受處分人所有上開自小客車因逾期未參加檢驗
    而被逕行註銷牌照乙節，有車號查詢汽車車籍資料在卷可憑
    （見本院卷第11頁），且為受處分人所不爭執，堪信為真實
    。又案外人即受處分人配偶謝雲吉，於97年1 月14日下午4
    時30分許，在臺中市○○路與原子街口處，駕駛上開已被註
    銷牌照之小客車，而有「牌照業經註銷，無牌照仍行駛」之
    違規行為，經臺中市警察局第二分局交通隊員警當場填單舉
    發，並將該舉發通知單寄送受處分人，由受處分人之受僱人
    彭興文代為收受等情，為受處分人所自承，並有臺中市警察
    局中市警交字第GE0000000 號舉發道路交通管理事件通知單
    及送達回執影本各1 份在卷可憑（見本院卷第4 、9 頁），
    是本件舉發違反道路交通管理事件通知單所記載之違規事實
    ，確屬存在，堪為認定。本件自用小客車既經監理機關註銷
    牌照，仍行駛於道路，顯有違反前開道路交通管理處罰條例
    第12條第1 項第4 款、第2 項之規定，又受處分人未於期限
    內到案申訴，原處分機關依前開道路交通管理處罰條例之規
    定及違反道路交通管理事件統一裁罰基準即處理細則第43、
    44、67條規定，以中監違字第裁60-GE0000000號裁決書裁處
    受處分人罰鍰10,800元，並扣繳牌照，於法並無違誤，異議
    人以其不知法令規定為由，請求法外開恩云云，並為無理由
    ，本件異議應予駁回。
五、據上論斷，應依道路交通管理處罰條例第87條第2項，道路
    交通案件處理辦法第19條，裁定如主文。
中    華    民    國    97     年    12    月    29   日
                    交通法庭  法  官  廖純卿
以上正本證明與原本無異。
如不服本裁定，應於收受送達後5日內向本院提出抗告狀。（應
附繕本）
                              書記官  童秉三
中    華    民    國    97     年    12    月    29   日


司法院資訊處製作；財團法人民間司法改革基金會備份。
